【裁判字號】    99,上訴,2424
【裁判日期】    990727
【裁判案由】    毒品危害防制條例
【裁判全文】
臺灣高等法院刑事判決                99年度上訴字第2424號
上  訴  人
即  被  告  甲○○
上列上訴人因違反毒品危害防制條例案件，不服臺灣基隆地方法
院99年度訴字第267號，中華民國99年6月11日第一審判決（起訴
案號：臺灣基隆地方法院檢察署 99年度毒偵字第363號），提起
上訴，本院判決如下：
    主  文
上訴駁回。
    事  實
本審認定之事實與第一審判決書所記載之事實相同，茲引用之。
    理  由
一、按依刑事訴訟法第350條、第361條、第362條、第367條規定
    ，不服地方法院之第一審判決而上訴者，須提出上訴書狀，
    並應敘述具體理由，為上訴必備之程式；其所提出之書狀未
    敘述上訴理由，或僅曾以言詞陳述上訴理由者，均應於上訴
    期間屆滿後20日內補提理由書於第一審法院。第一審法院經
    形式審查，認逾期未補提上訴理由者，應定期間先命補正；
    逾期未補正者，為上訴不合法律上之程式，應以裁定駁回。
    倘已提出上訴理由，但所提非屬具體理由者，則由第二審法
    院以上訴不合法律上之程式，判決駁回。而所謂具體理由，
    必係依據卷內既有訴訟資料或提出新事證，指摘或表明第一
    審判決有何採證認事、用法或量刑等足以影響判決本旨之不
    當或違法，而構成應予撤銷之具體事由，始克當之（例如：
    依憑證據法則具體指出所採證據何以不具證據能力，或依憑
    卷證資料，明確指出所為證據證明力之判斷如何違背經驗、
    論理法則）；倘僅泛言原判決認定事實錯誤、違背法令、量
    刑失之過重或輕縱，而未依上揭意旨指出具體事由，或形式
    上雖已指出具體事由，然該事由縱使屬實，亦不足以認為原
    判決有何不當或違法者（例如：對不具有調查必要性之證據
    ，法院未依聲請調查亦未說明理由，或援用證據不當，但除
    去該證據仍應為同一事實之認定），皆難謂係具體理由，俾
    與第二審上訴制度旨在請求第二審法院撤銷、變更第一審不
    當或違法之判決，以實現個案救濟之立法目的相契合，並節
    制濫行上訴（最高法院97年度台上字第892 號、97年度台上
    字第1402號、98年度台上字第2133號、98年度台上字第2158
    號、98年度台上字第2189號、98年度台上字第2204號等判決
    意旨參照）。又原審法院對上訴書狀有無記載理由，為形式
    上之審查，認有欠缺，且未據上訴人自行補正者，固應定期
    間先命補正。然上訴理由是否具體，依96年7月4日刑事訴訟
    法第361 條修正理由三之說明，屬第二審法院審查範圍，不
    在命補正之列。
二、原審判決上訴人即被告甲○○犯施用第一級毒品罪（累犯）
    ，處有期徒刑七月。被告上訴意旨略以：上訴人案發後坦承
    不諱，協助指認毒販而使毒販緝獲，應合乎減刑條件，又上
    訴人違犯本案後，自費接受美沙冬替代療法，迄今已四個月
    ，療效卓越，足證上訴人已遠離毒害，懇請從輕量刑云云。
三、經查，原審判決依憑被告自白、臺灣尖端先進生技醫藥股份
    有限公司濫用藥物檢驗報告、交通部民用航空局航空醫務中
    心毒品鑑定書，及扣案第一級毒品海洛因等證據，認定上訴
    人有施用第一級毒品海洛因之犯行，已詳敘所憑證據與認定
    之理由，從形式上觀察並無任何憑空推論之情事，所為論斷
    ，亦與經驗法則、論理法則，均屬無違。而刑之量定，為求
    個案裁判之妥當性，法律賦予法院裁量之權。量刑輕重，屬
    為裁判之法院得依職權自由裁量之事項，苟其量刑已以行為
    人之責任為基礎，並斟酌刑法第57條各款所列情狀，在法定
    刑度內，酌量科刑，如無偏執一端，致明顯失出失入情形，
    上級審法院即不得單就量刑部分遽指為不當或違法。原判決
    關於科刑之部分，已說明被告於受有期徒刑執行完畢 5年之
    內再犯有期徒刑以上之施用第一級毒品罪，為累犯，應依刑
    法第47條第1 項之規定加重其刑，並已依刑法第57條各款所
    列情狀，審酌被告犯罪之動機、吸食頻率、曾有施用毒品之
    前科仍不知戒除，惟犯罪後坦承犯行，且所犯之施用毒品犯
    行乃戕害自己身心健康，並未危及他人等一切情狀，而為量
    刑之準據，經核並無量刑輕重相差懸殊等裁量權濫用之情形
    。復按犯毒品危害防制條例第10條之罪，供出毒品來源，因
    而查獲其他正犯或共犯者，減輕或免除其刑，同條例第17條
    第1項固有明文，惟本條係指被告供出毒品來源之有關資料
    ，諸如前手之姓名、年籍、住居所、或其他足資辨別之特徵
    等，使調查或偵查犯罪之公務員因而對之發動調查或偵查並
    破獲者而言（參照最高法院97年台上第1475號判決意旨），
    本件警方查獲被告前，業已監聽陳文漳行動電話，因而得知
    被告之毒品來源為陳文漳，有卷附被告警詢筆錄暨監聽譯文
    可稽，警方顯非經由被告供出毒品來源而對陳文漳發動調查
    ，本件自無毒品危害防制條例第17條第1項減輕其刑規定之
    適用，被告上訴請求減輕其刑云云，尚屬無據。又被告上述
    施用第一級毒品之犯行，既非於接受美沙冬療法治療中經查
    獲，檢察官自難援用毒品危害防制條例第21條第2項規定為
    不起訴處分，則縱認被告上訴意旨謂其於案發後積極接受美
    沙冬療法治療乙節屬實，亦不足以認為原判決有何不當或違
    法。上訴人所執上訴理由，純係對原判決就刑之量定已詳予
    說明審酌之事項，漫為爭執，其顯非依據卷內訴訟資料，具
    體指摘判決於認定事實、適用法律或量刑等項有何不當或違
    法之處，揆諸前開說明，其上訴為不合法律上之程式，應予
    駁回，並不經言詞辯論為之。
據上論斷，應依刑事訴訟法第367條前段、第372條、第373條，
判決如主文。
中    華    民    國    99    年    7     月    27    日
                  刑事第二十三庭審判長法  官  許宗和
                                      法  官  沈君玲
                                      法  官  林海祥
以上正本證明與原本無異。
如不服本判決，應於收受送達後10日內向本院提出上訴書狀，其
未敘述上訴之理由者並得於提起上訴後10日內向本院補提理由書
（均須按他造當事人之人數附繕本）「切勿逕送上級法院」。
                                      書記官  林淑貞
中    華    民    國    99    年    7     月    27    日
附錄：本案論罪科刑法條全文
毒品危害防制條例第10條
施用第一級毒品者，處 6 月以上 5 年以下有期徒刑。
施用第二級毒品者，處 3 年以下有期徒刑。

司法院資訊處製作；財團法人民間司法改革基金會備份。
